【裁判字號】    88,易,829
【裁判日期】    890202
【裁判案由】    贓物等
【裁判全文】
臺灣臺南地方法院刑事判決                          八十八年度易字第八二九號
    公  訴  人  臺灣台南地方法院檢察署檢察官
    被      告  丁○○
右列被告因贓物等案件，經檢察官提起公訴 (八十八年度偵緝字第一四五號) ，本院
判決如左：
    主  文
丁○○意圖為自己不法之所有，以詐術使人將本人之物交付，處有期徒刑肆月。
    事  實
一、丁○○明知其於民國八十七年七月初某日，向「乙○○」（年籍、住所均不詳）
    所收受，發票日分別為八十七年七月十五日、八十七年八月一日，面額各為新台
    幣（下同）六萬元、十萬元，發票人為丙○○之彰化商業銀行新營分行支票二紙
    ，係來路不明之贓物（該二紙支票為丙○○於八十七年七月五日在台南縣鹽水鎮
    ○○路一一二號孟益企業股份有限公司內失竊），竟仍予以收受，並意圖為自己
    不法之所有，於八十七年七月間在嘉義縣民雄鄉某友人處，持之向不知情之甲○○訛調現款，致甲○○陷於錯誤而借予上開款項。嗣於八十七年七月十五日，甲○○持該紙面額六萬元之支票向彰化商業銀行新營分行提示時遭退票，始知受騙
    。
二、案經台南縣警察局新營分局報請臺灣台南地方法院檢察署檢察官偵查起訴。
    理  由
一、訊據被告丁○○固坦承有收受上開支票並持以調現不諱，惟矢口否認有何收受贓
    物犯行，辯稱：伊不知是贓物云云。經查，右開二紙支票為丙○○於八十七年七
    月五日在孟益企業股份有限公司內失竊並經掛失止付之事實，業據被害人丙○○
    於警訊及本院調查時指述甚詳，並有支票及退票理由單、遺失票據申報書正本等
    影本各一紙附卷可憑，參以被告於偵查中係供稱：該二紙支票係「李文傑」向其
    買玉米而交予收受等語，惟於本院調查時即改稱：該紙六萬元支票係「乙○○」
    向其買玉米所支付之貨款，另紙十萬元支票係「乙○○」向其調借現款云云，所
    供收受二紙支票之原因已前後不一，況經本院依址傳喚並查址並無「乙○○」其
    人，且調借之口卡經被告指認亦非其人，再佐以被告復未能具體提出其確有從事
    販賣玉米之憑據以供查證，足見被告係無正當權源而收受該二紙支票，則其就該
    等支票係來路不明之票據應有認知，是被告自難諉卸不知所收受之該等支票係贓
    物。而該二紙支票既係贓物且經掛失止付，自始即無法兌現，被告仍持之向被害
    人甲○○訛調現款，所為顯係施用詐術之舉，且有不法所有之意圖甚明，被告空
    言否認知贓及詐欺，要係事後卸飾之詞，不足採信，本件事證明確，被告犯行堪
    以認定。
二、核被告丁○○所為，係犯刑法第三百三十九條第一項之詐欺罪及第三百四十九條
    第一項之收受贓物罪。所犯上開二罪間，有方法結果之牽連關係，依刑法第五十
    五條之規定，應從較重之詐欺罪處斷。爰審酌被告品行、犯罪動機、目的、手段
    、所生危害及犯罪後之態度等一切情狀，量處如主文所示之刑，以資懲儆。
據上論斷，應依刑事訴訟法第二百九十九條第一項前段，刑法第三百三十九條第一項
、第三百四十九條第一項、第五十五條，罰金罰鍰提高標準條例第一條前段，判決如
主文。
中    華    民    國       八十九      年       二      月      二      日
                                  臺灣臺南地方法院刑事第三庭
                                          法  官  張瑛宗
右正本證明與原本無異。
如不服本判決，應於判決送達後十日內，向本院提出上訴狀。
                                          書記官  歐祝吟
中    華    民    國       八十九      年       二      月      三      日
附錄本案論罪科刑法條全文：
刑法第三百三十九條第一項：
意圖為自己或第三人不法之所有，以詐術使人將本人或第三人之物交付者，處五年以
下有期徒刑、拘役或科或併科一千元以下罰金。
刑法第三百四十九條第一項：
收受贓物者，處三年以下有期徒刑、拘役或五百元以下罰金。


司法院資訊處製作；財團法人民間司法改革基金會備份。
